【裁判字號】    95,易,1181
【裁判日期】    951207
【裁判案由】    竊盜
【裁判全文】
臺灣高雄地方法院刑事判決              95年度易字第1181號
公  訴  人  臺灣高雄地方法院檢察署檢察官
被      告  己○○
                    （現於臺灣高雄第二監獄）
上列被告等因加重竊盜案件，經檢察官提起公訴（95年度偵字第
1420 6號），被告為有罪之陳述，本院適用簡式審判程序，判決
如下：
    主  文
己○○結夥三人攜帶兇器逾越安全設備竊盜，累犯，處有期徒刑
捌月。扣案之大型鐵剪壹支，沒收之。
    事  實
一、己○○意圖為自己不法之所有，與戊○○共同基於竊盜之犯
    意聯絡，於民國95年5 月19日凌晨2 時許，由戊○○駕駛車
    號UV-8563 號車輛搭載己○○，及有上開犯意聯絡之甲○○
    、丙○○ (業經本院95年易字第1181號判決戊○○有期徒刑
    11月，甲○○、丙○○均有期徒刑8 月在案)， 在高雄縣大
    寮鄉○○村○○路旁某空地，由戊○○攜帶客觀上足為凶器
    使用之大型鐵剪1 支，翻越空地之圍籬，剪斷丁○○所有之
    電纜延長線（長50公尺）及臺灣電力公司所有之鋁線電纜線
    （重714 公斤、長650 公尺）後，交由在外等候之己○○、
    甲○○、丙○○搬運至上開車輛，旋將上開財物載運至戊○○位於高雄縣大寮鄉會結村98之1 號之住處藏放。
二、嗣於95年5 月19日10時13分許，為警在高雄縣戊○○之上址
    住處查獲，並經取得戊○○同意搜索後查扣臺灣電力公司所
    有之電纜線650 公尺、一般電纜延長線50公尺，及戊○○所
    有犯本罪所用之大型鐵剪1 支，及其他均與本件犯罪無關如
    附表一所示之工具一批。
三、案經高雄縣政府警察局移送台灣高雄地方法院檢察署檢察官
    偵查起訴。
    理  由
壹、程序部分
    本件被告所犯係死刑、無期徒刑、最輕本刑為3 年以上有期
    徒刑以外之罪，其於準備程序中就前揭被訴事實為有罪之陳
    述，經受命法官告知簡式審判程序之旨，並聽取公訴人、被
    告之意見後，本院認無不得或不宜改依簡式審判程序進行之
    處，爰依刑事訴訟法第273 條之1 第1 項、第284 條之1，
    裁定本件由受命法官獨任進行簡式審判程序，合先敘明。
貳、實體部分
一、上揭犯罪事實，業據被告於本院審理中坦承不諱，核與共同
    被告戊○○、甲○○、丙○○於本院審理中之供述，及證人
    即被害人丁○○、證人即被害人台灣電力公司代理人乙○○
    所證述之情節大致相符，並有贓物認領保管單、採證照片、
    扣案為共同被告戊○○所有供犯本件之加重竊盜罪所用之大
    型鐵剪1 支，在卷供參，核被告己○○之自白與事實相符，
    其共同加重竊盜犯行，應堪認定。
二、被告行為後，如附表二所示之相關法律均業經變更，並俱於
    95 年7月1 日施行，玆經整體比較結果，裁判時法並未較為
    有利，從而依刑法第2 條第1 項規定，自應適用各該行為時
    法，亦即修正前法至明（最高法院95年第8 次刑事庭會議決
    議參照）。
三、如警卷第29頁照片所示之圍籬具有防閑功能，性質上屬於安
    全設備。而扣案之大型鐵剪為金屬製成，質地堅硬，如持以
    攻擊人之身體，足以致人受傷，顯可供兇器使用，有採證照
    片1 紙在卷可查。核被告己○○所為，係犯刑法第321 條第
    2 款、第3 款、第4 款之結夥三人攜帶凶器逾越安全設備之
    加重竊盜罪；被告己○○與戊○○、甲○○、丙○○三人就
    上開加重竊盜犯行，有犯意之聯絡及行為之分擔，均為共同
    正犯；被告戊○○、甲○○、丙○○三人就上開加重竊盜犯
    行，同時竊取被害人丁○○所有之電纜延長線及台灣電力公
    司所有之鋁線電纜線，係一行為同時侵害數個同種類之法益
    ，為想像競合犯，應依修正前刑法第55條規定，從一重處斷
    。
四、被告己○○前因毒品案件，經法院判處有期徒刑3 月確定，
    並於91年6 月9 日縮刑期滿執行完畢出監，其於有期徒刑執
    行完畢後5 年內，再犯本件有期徒刑以上之罪，為累犯，應
    依修正前刑法第47條規定加重其刑。爰審酌被告正值青壯，
    不思以合法途徑賺取所需，竟為上開加重竊盜犯行，惟念其
    於犯後坦承犯行，態度尚佳及所竊財物價值非鉅，共犯戊○○於本件犯行，居主導地位，被告己○○就上開犯行，行為
    分擔不多等一切情狀，量處如主文所示之刑，以示懲儆。扣
    案之大型鐵剪1 支為共犯戊○○所有，係供其犯本件加重竊
    盜案件所使用之物，業據共犯戊○○陳明在卷，依共犯責任
    共通原則，爰依刑法第38條第1 項第2 款宣告沒收。至附表
    一所示之扣案物，係共同被告戊○○、甲○○竊得之物，非
    屬渠等二人所有，亦與被告己○○此部分犯罪無關，與沒收
    要件不符，自不為沒收之宣告。又公訴意旨係以共同被告戊○○持油壓剪犯本件加重竊盜罪等語，惟業經檢察官當庭更
    正為共犯戊○○係持「大型鐵剪」犯上開罪行，附此敘明。
據上論斷，應依刑事訴訟法第273 條之1 第1 項、第299 條第1
項前段，刑法第2 條第1 項前段、第321 條第1 項第2 款、第3
款、第4 款、修正前 (下同)刑 法第28條、第55條、第47條、第
38條第1 項第2 款，判決如主文。
中    華    民    國    95    年    12    月  7     日
                    刑事第五庭  法  官  張金柱
以上正本證明與原本無異。
如不服本判決，應於收受送達後10日內向本院提出上訴書狀（應
附繕本）。
中    華    民    國    95    年    12    月    15    日
                                書記官  蘇  豫
附表一
1、板手36支。               2、Ｔ型板手5 支。
3 、螺絲起子15 支。         4、鐵鎚5支。
5、鉗子21支。               6、美工刀6支。
7、斧頭1支。                8、Ｌ型鐵撬2支。
9、大型鐵剪4支。           10、鋸子2支。
11、吊釣1台。              12、電剪1台。
13、電磨器1台。            14、電動起子1台。
15、千斤頂2台。            16、電照燈1支。
17、麻質吊繩1條。
┌──────────────────────────────────────────────────┐
│附表二                                                                                              │
├──────┬─────────────┬─────────────┬───────┬───────┤
│相關變更條文│行為時法（下稱舊法）之內容│裁判時法（下稱新法）之內容│比  較  理  由│備    註      │
├──────┼─────────────┼─────────────┼───────┼───────┤
│共同正犯（刑│二人以上共同實「施」犯罪之│二人以上共同實「行」犯罪行│新法將共同正犯│本案不論適用新│
│法第28條）  │行為者，皆為正犯。        │為者，皆為正犯。          │之範圍予以限縮│、舊法均構成共│
│            │                          │                          │，不及於「陰謀│犯，應逕依舊法│
│            │                          │                          │」、「預備」等│              │
│            │                          │                          │行為階段。    │              │
│            │                          │                          │              │              │
├──────┼─────────────┼─────────────┼───────┼───────┤
│【累犯要件之│受徒刑之執行完畢，或一部之│受有期徒刑之執行完畢，或受│舊法不論故意或│無論依新法或舊│
│變更】修正前│執行而赦免後，5 年以內故意│無期徒刑或有期徒刑一部之執│過失犯，只須符│法均構成累犯，│
│刑法第47條與│再犯有期徒刑以上之罪者，為│行而赦免後，5 年以內再犯有│合法定要件，即│應適用舊法    │
│現行法第47條│累犯，加重本刑至二分之一。│期徒刑以上之罪者，為累犯，│構成累犯，新法│              │
│            │                          │加重本刑至二分之一。      │第47條第1 項限│              │
│            │                          │                          │於故意犯始構成│              │
│            │                          │                          │累犯。        │              │
├──────┼─────────────┼─────────────┼───────┼───────┤
│【想像競合犯│ 一行為而觸犯數罪名者，從 │一行為而觸犯數罪名者，從一│舊法想像競合犯│舊法有利      │
│】修正前後刑│ 一重處斷。但不得科以較輕 │重處斷。                  │，無最低科刑之│              │
│法第55條    │ 罪名所定最輕本刑以下之刑 │                          │限制          │              │
│            │ 。                       │                          │              │              │
├──────┼─────────────┴─────────────┴───────┴───────┤
│整體比較結果│依上說明，逕行適用舊法                                                                │
└──────┴───────────────────────────────────────────┘
附錄本案論罪科
刑法條刑法第321 條中華民國刑法第321 條犯竊盜罪而有左列情
形之一者，處6 月以上、5 年以下有期徒刑：一於夜間侵入住宅
或有人居住之建築物、船艦或隱匿其內而犯之者。
二  毀越門扇、牆垣或其他安全設備而犯之者。
三  攜帶兇器而犯之者。
四  結夥三人以上而犯之者。
五  乘火災、水災或其他災害之際而犯之者。
六  在車站或埠頭而犯之者。
前項之未遂犯罰之。


司法院資訊處製作；財團法人民間司法改革基金會備份。
